臺灣桃園地方法院民事裁定
110年度桃小字第2367號
原      告  藍惠珠
被      告  林向樺


上列當事人間請求損害賠償事件，本院裁定如下：
    主    文
本件移送臺灣士林地方法院。
    理    由
一、按訴訟，由被告住所地之法院管轄；被告在中華民國現無住
    所或住所不明者，以其在中華民國之居所，視為其住所；無
    居所或居所不明者，以其在中華民國最後之住所，視為其住
    所；因侵權行為涉訟者，得由行為地之法院管轄；訴訟之全
    部或一部，法院認為無管轄權者，依原告聲請或依職權以裁
    定移送其管轄法院，民事訴訟法第1條第1項前段、第2項、
    第15條第1項、第28條第1項分別定有明文。另依一定事實，
    足認以廢止之意思離去其住所者，即為廢止其住所，民法第
    24條固有明文。惟雖離去其住所，如出國留學、出外就業、
    在營服役、在監服刑、離家避債、逃匿等，但有歸返之意思
    者，尚不得遽認廢止其住所（最高法院102年度台抗字第201
    號裁定意旨參照）。
二、查本件原告起訴時，被告係設籍於宜蘭○○○○○○○○，其最後之
    住所亦位於宜蘭縣蘇澳鎮，並於法務部○○○○○○○○○○○○○○）執
    行中等情，有被告之個人戶籍資料查詢結果及臺灣高等法院
    在監在押全國紀錄表可稽；又入監服刑係國家刑事司法權行
    使剝奪人身自由之自由刑之結果，並非由被告之主觀自由意
    願所決定，則不論就其主觀意思或客觀事實而觀，均難認被
    告有久住於臺北分監之意思，實無從逕以被告所在監所作為
    其住所地，則縱被告現在本院轄區內服刑而有居住之事實，
    依上說明，仍不能遽認被告之住所已更易為臺北分監；又如
    前所述，被告於原告起訴時係設籍於宜蘭縣○○鎮○○路0段000
    號即宜蘭○○○○○○○○，而其最後之住所地亦位於宜蘭縣蘇澳鎮
    等情，有被告之個人戶籍資料及遷徙紀錄資料查詢結果附卷
    可考；而本件原告因被告之交通違規事件起訴請求被告賠償
    損害，原告主張之侵權行為地位於新北市汐止區此情，有內
    政部警政署國道公路警察局舉發違規道路交通管理事件通知
    單在卷可佐。揆諸首揭規定，當認本件臺灣宜蘭地方法院及
    臺灣士林地方法院俱有管轄權，原告向無管轄權之本院起訴
    ，顯係違誤。本院審酌訴訟證據調查之便利性，認由臺灣士
    林地方法院管轄較為妥適，爰依職權將本件移送於該管轄法
    院。
三、依民事訴訟法第28條第1項，裁定如主文。
中　　華　　民　　國　　111 　年　　3 　　月　　31　　日
                  桃園簡易庭  法  官  曾耀緯
以上正本係照原本作成。
如不服本裁定應於送達後10日內向本院提出抗告狀，並應繳納抗
告費新臺幣1,000元。
中　　華　　民　　國　　111 　年　　3 　　月　　31　　日
                              書記官  吳宏明